Inventaris van het archief van het Staatstoezicht op de Volksgezondheid: Geneeskundige Hoofdinspectie, 1950-1994
Nationaal Archief, Den Haag
- Toezicht op de volksgezondheid 1940-1995, 005
  - Het houden van toezicht op opleidingen en examens voor de verplegende en verzorgende beroepen en voor het beroep van verloskundige. 1940-1995, 15
    - Assisterende beroepen, 6
      - Commissie opleiding ziekenhuishygiënist(e)., 1978-1982; 503; pak
      - Interinspectoraal overleg assisterende beroepen in de gezondheidszorg (I.O.A.B.G.)., 1980-1982; 499
    - Interinspectorale Werkgroep Assisterende Beroepen., 1977-1979; 788; pak
    - Commissie opleiding ziekenhuishygiënist(e)., 1978-1982; 503; pak
    - Interinspectoraal overleg assisterende beroepen in de gezondheidszorg (I.O.A.B.G.)., 1980-1982; 499
    - Gelijstelling buitenlandse diploma's, 7
      - Gelijkstelling Indonesische kraamverplegingsdiploma met Nederlandse kraamaantekening., 1931-1968; 990
      - Gelijkstelling van het Antilliaans en Nederlands diploma A., 1942-1968; 996
      - Gelijkstelling van het Indonesisch diploma ziekenverpleging met het Nederlands diploma., 1946-1968; 977
      - Gelijkstelling van het Zuid-Afrikaans en Nederlands diploma A., 1948-1968; 998
      - Gelijkstelling van het Belgisch verpleegkundig diploma met het Nederlands verpleegkundig diploma., 1950-1969; 955
      - Gelijkstelling van het Surinaams en Nederlands diploma A., 1952-1968; 995; pak
      - Regeling betreffende de toelating van uit Indonesië gerepatrieerde tandartsen en vroedvrouwen tot de uitoefening van de praktijk in Nederland (gelijkstelling diploma's)., 1954-1971; 444
      - Adviescommissies buitenlandse medische diploma's., 1966-1984; 455-471
        - Instelling en samenstelling van de commissies, 1966-1967, 463
        - Commissie buitenlandse geneeskundigen. 1966-1984, 467-471
          - Algemeen, 1975-1984, 467; pak
          - Vergaderingen. 1966-1984, 469-471
            - 1966-1970, 469; pak
            - 1971-1975, 470; pak
            - 1976-1984, 471; pak
        - Commissie buitenlandse tandartsen. 1966-1984, 458-466
          - Algemeen, 1970-1984, 465; pak
          - Vergaderingen. 1966-1984, 458-459
            - 1966-1972, 458; pak
            - 1973-1984, 459; pak
        - Commissies buitenlandse vroedvrouwen. 1966-1984, 456-457
          - Algemeen, 1976-1984, 456
          - Vergaderingen, 1966-1983, 457; pak
      - Gelijkstelling van opleidingen en diploma's van verplegenden in EEG-lidstaten., 1970-1984; 958; pak
      - EEG-richtlijnen inzake gelijkstelling van buitenlandse medische diploma's., 1975-1984; 939; pak
      - Nota inzake gelijkstelling medische graden Nederland en Zuid-Afrika., 1976-1978; 943
      - Commissie Aanwijzing buiten Nederland behaalde diploma's verpleegkundigen en ziekenverzorgenden., 1976-1989; 960-967
        - 1976-1981, 967
        - 1982-1989, 960
    - Gelijkstelling Indonesische kraamverplegingsdiploma met Nederlandse kraamaantekening., 1931-1968; 990
    - Gelijkstelling van het Antilliaans en Nederlands diploma A., 1942-1968; 996
    - Gelijkstelling van het Indonesisch diploma ziekenverpleging met het Nederlands diploma., 1946-1968; 977
    - Gelijkstelling van het Zuid-Afrikaans en Nederlands diploma A., 1948-1968; 998
    - Gelijkstelling van het Belgisch verpleegkundig diploma met het Nederlands verpleegkundig diploma., 1950-1969; 955
    - Gelijkstelling van het Surinaams en Nederlands diploma A., 1952-1968; 995; pak
    - Regeling betreffende de toelating van uit Indonesië gerepatrieerde tandartsen en vroedvrouwen tot de uitoefening van de praktijk in Nederland (gelijkstelling diploma's)., 1954-1971; 444
    - Adviescommissies buitenlandse medische diploma's., 1966-1984; 455-471
      - Instelling en samenstelling van de commissies, 1966-1967, 463
      - Commissie buitenlandse geneeskundigen. 1966-1984, 467-471
        - Algemeen, 1975-1984, 467; pak
        - Vergaderingen. 1966-1984, 469-471
          - 1966-1970, 469; pak
          - 1971-1975, 470; pak
          - 1976-1984, 471; pak
      - Commissie buitenlandse tandartsen. 1966-1984, 458-466
        - Algemeen, 1970-1984, 465; pak
        - Vergaderingen. 1966-1984, 458-459
          - 1966-1972, 458; pak
          - 1973-1984, 459; pak
      - Commissies buitenlandse vroedvrouwen. 1966-1984, 456-457
        - Algemeen, 1976-1984, 456
        - Vergaderingen, 1966-1983, 457; pak
    - Gelijkstelling van opleidingen en diploma's van verplegenden in EEG-lidstaten., 1970-1984; 958; pak
    - EEG-richtlijnen inzake gelijkstelling van buitenlandse medische diploma's., 1975-1984; 939; pak
    - Nota inzake gelijkstelling medische graden Nederland en Zuid-Afrika., 1976-1978; 943
    - Commissie Aanwijzing buiten Nederland behaalde diploma's verpleegkundigen en ziekenverzorgenden., 1976-1989; 960-967
      - 1976-1981, 967
      - 1982-1989, 960
  - Het vaststellen van de opdracht en het eindproduct van een intern of extern (wetenschappelijk) onderzoek betreffende het toezicht op de volksgezondheid en de gezondheidszorg. 1940-, 23
    Product: Offerte, brieven, rapport.
    - Algemene gezondheidszorg, 1
      - Werkgroep 'De gemeentelijke gezondheidszorg en zijn organisatie'., 1964-1972; 936
      - Commissie Kwaliteitsbewaking Gezondheidszorg., 1971-1979; 779
      - Rapport over continuïteit en samenwerking in de gezondheidszorg., 1981; 985
      - Onderzoeksprogramma; projecten gerangschikt naar laboratoria., 1983; 933
      - Onderzoeksopdrachten voor het Rijksinstituut voor de Volksgezondheid en Milieuhygiëne (RIVM)., 1985-1991; 708; pak
      - Meerjarenactiviteitenprogramma's gezondheidsonderzoek van het Rijksinstituut voor voksgezondheid en milieuhygiëne., 1987-1994; 391-707
        - Programma 1986 - 1990, 1986-1990, 391; pak
        - Programma 1987 - 1991., 704
        - Programma 1988 - 1992., 705
        - Programma 1989 - 1993., 706
        - Programma 1990 - 1994., 707
    - Werkgroep 'De gemeentelijke gezondheidszorg en zijn organisatie'., 1964-1972; 936
    - Commissie Kwaliteitsbewaking Gezondheidszorg., 1971-1979; 779
    - Rapport over continuïteit en samenwerking in de gezondheidszorg., 1981; 985
    - Onderzoeksprogramma; projecten gerangschikt naar laboratoria., 1983; 933
    - Onderzoeksopdrachten voor het Rijksinstituut voor de Volksgezondheid en Milieuhygiëne (RIVM)., 1985-1991; 708; pak
    - Meerjarenactiviteitenprogramma's gezondheidsonderzoek van het Rijksinstituut voor voksgezondheid en milieuhygiëne., 1987-1994; 391-707
      - Programma 1986 - 1990, 1986-1990, 391; pak
      - Programma 1987 - 1991., 704
      - Programma 1988 - 1992., 705
      - Programma 1989 - 1993., 706
      - Programma 1990 - 1994., 707
    - Jeugdgezondheidszorg, 2
      - Commissie 'Taak schoolverpleegster'., 1958-1961; 802
      - Rapport 'Doorgemaakte ongevallen bij schoolgaande jeugdigen; eerste beschrijvende resultaten van de variabele vraagstelling'., 1971; 493
      - Interim-rapporten en eindverslag van het project 'Jeugdverpleegkundige'., 1974; 657
      - Nota over Medische Kinderhuizen 'Van inventarisatie naar behoeftebepaling'., 1974; 595
      - Commissie van onderzoek Noteboomschool te Amsterdam., 1981-1982; 628; pak
      - Werkgroep schoolzwemmen., 1985-1986; 691
      - Onderzoek naar de zelfdodingsproblematiek onder jongeren., 1985-1988; 1097; pak
      - Rapport van de Commissie van onderzoek van de incestproblematiek in het Medische Kleuterdagverblijf 'De Bolderkar' te Vlaardingen., 1989-1990; 695
      - Samenvatting van het onderzoek in de Jeugdgezondheidszorg 0 - 4 jaar door de Geneeskundige inspectie van de Volksgezondheid in vijf provincies., 1991-1994; 1165
    - Commissie 'Taak schoolverpleegster'., 1958-1961; 802
    - Rapport 'Doorgemaakte ongevallen bij schoolgaande jeugdigen; eerste beschrijvende resultaten van de variabele vraagstelling'., 1971; 493
    - Interim-rapporten en eindverslag van het project 'Jeugdverpleegkundige'., 1974; 657
    - Nota over Medische Kinderhuizen 'Van inventarisatie naar behoeftebepaling'., 1974; 595
    - Commissie van onderzoek Noteboomschool te Amsterdam., 1981-1982; 628; pak
    - Werkgroep schoolzwemmen., 1985-1986; 691
    - Onderzoek naar de zelfdodingsproblematiek onder jongeren., 1985-1988; 1097; pak
    - Rapport van de Commissie van onderzoek van de incestproblematiek in het Medische Kleuterdagverblijf 'De Bolderkar' te Vlaardingen., 1989-1990; 695
    - Samenvatting van het onderzoek in de Jeugdgezondheidszorg 0 - 4 jaar door de Geneeskundige inspectie van de Volksgezondheid in vijf provincies., 1991-1994; 1165
    - Ziekenhuiswezen en verplegingsaangelegenheden, 3
      - Commissie voor Verplegingsaangelegenheden., 1952-1966; 814
      - Werkgroep Ziekenhuisstatistiek (enquête jaarcijfers)., 1955-1979; 189-197
        - 1955-1974, 189; pak
        - 1978-1979, 197; pak
      - Rapport 'De kostenontwikkeling van het ziekenhuiswezen' (een vergelijking tussen Nederland, Engeland en Zwitserland)., 1965; 1012
      - Commissie ter bestudering van het instituut van districtsverpleegster voor de kankerbestrijding., 1967-1969; 265-266
        - 1967-1968, 265; pak
        - 1969, 266; pak
      - Rapport 'Patiëntentelling Verpleeghuizen 1976'., 1975-1978; 914
      - Enquêtes 'Beroepsuitoefening diëtisten 1974' en 'Poliklinische activiteiten van diëtisten in ziekenhuizen'., 1975-1980; 949
      - Onderzoek naar de ontwikkeling van de verplegingswetenschappen., 1986-1988; 1104
    - Commissie voor Verplegingsaangelegenheden., 1952-1966; 814
    - Werkgroep Ziekenhuisstatistiek (enquête jaarcijfers)., 1955-1979; 189-197
      - 1955-1974, 189; pak
      - 1978-1979, 197; pak
    - Rapport 'De kostenontwikkeling van het ziekenhuiswezen' (een vergelijking tussen Nederland, Engeland en Zwitserland)., 1965; 1012
    - Commissie ter bestudering van het instituut van districtsverpleegster voor de kankerbestrijding., 1967-1969; 265-266
      - 1967-1968, 265; pak
      - 1969, 266; pak
    - Rapport 'Patiëntentelling Verpleeghuizen 1976'., 1975-1978; 914
    - Enquêtes 'Beroepsuitoefening diëtisten 1974' en 'Poliklinische activiteiten van diëtisten in ziekenhuizen'., 1975-1980; 949
    - Onderzoek naar de ontwikkeling van de verplegingswetenschappen., 1986-1988; 1104
    - (Bij)werking van geneesmiddelen, 4
      - Onderzoek naar de prophylactische werking van kinkhoestvaccins door de Kinkhoestcommissie Amsterdam-Rotterdam., 1953-1954; 495
      - Onderzoek naar de toepassing van ondeugdelijke infusievloeistoffen., 1966; 51
      - Werkgroep sociaal gevaarlijke geneesmiddelen, voorheen Werkgroep verslaafde artsen., 1979-1981; 368, 759
        - Vergaderingen 1979, 368
        - Vergaderingen en (concept)rapport 1980 - 1981, 759
    - (Bij)werking van geneeskundige hulpmiddelen en instrumenten, 5
      - Project voor de ontwikkelingen van gezichtsprothesen., 1970-1973; 934; pak
      - Onderzoek naar de kwaliteit van bloedzakken., 1979-1981; 492; pak
      - Onderzoek van de hartkleppen van het merk Björk-Shiley., 1985-1994; 678-1170
        - 1985, 678; pak
        - 1986-1988, 1168; pak
        - 1989, 1169; pak
        - 1990-1994, 1170; pak
    - Project voor de ontwikkelingen van gezichtsprothesen., 1970-1973; 934; pak
    - Onderzoek naar de kwaliteit van bloedzakken., 1979-1981; 492; pak
    - Onderzoek van de hartkleppen van het merk Björk-Shiley., 1985-1994; 678-1170
      - 1985, 678; pak
      - 1986-1988, 1168; pak
      - 1989, 1169; pak
      - 1990-1994, 1170; pak
    - Aanwezigheid van gevaarlijke stoffen, 6
      - Onderzoek naar giftige stoffen in moedermelk., 1971-1975; 922
      - Onderzoek naar de contaminatie van mens en milieu met arseen in de omgeving van een chemische industrie te Tiel, met kamervragen., 1976-1979; 828; pak
      - Rapport betreffende Salmonella-onderzoek in huishoudens met Salmonellose bij zuigelingen., 1977; 827
      - Onderzoek naar de mate van blootstelling aan lood bij en in de omgeving van Billiton B.V. te Arnhem, met kamervragen., 1977-1979; 831; pak
      - Bodemverontreiniging in Lekkerkerk, met kamervragen., 1980; 963; pak
      - Rapport 'Residuen van organofosforbestrijdingsmiddelen in enige groentesoorten'., 1981; 932
      - Cadmiumbelasting van de bewoners langs de afwateringssloot Dideldom te Stadskanaal., 1982-1984; 968; pak
      - Medisch onderzoek in verband met cadmiumverontreiniging in de Kempen (Noord Brabant)., 1982-1990; 717-1112
        - 1982-1985, 717; pak
        - 1982-1985, 718; pak
        - 1985-1986, 719; pak
        - 1986-1990, 1112; pak
      - Onderzoek naar de aanwezigheid van dioxines en dibenzofuranen in moedermelk., 1985-1989; 1116
    - Onderzoek naar giftige stoffen in moedermelk., 1971-1975; 922
    - Onderzoek naar de contaminatie van mens en milieu met arseen in de omgeving van een chemische industrie te Tiel, met kamervragen., 1976-1979; 828; pak
    - Rapport betreffende Salmonella-onderzoek in huishoudens met Salmonellose bij zuigelingen., 1977; 827
    - Onderzoek naar de mate van blootstelling aan lood bij en in de omgeving van Billiton B.V. te Arnhem, met kamervragen., 1977-1979; 831; pak
    - Bodemverontreiniging in Lekkerkerk, met kamervragen., 1980; 963; pak
    - Rapport 'Residuen van organofosforbestrijdingsmiddelen in enige groentesoorten'., 1981; 932
    - Cadmiumbelasting van de bewoners langs de afwateringssloot Dideldom te Stadskanaal., 1982-1984; 968; pak
    - Medisch onderzoek in verband met cadmiumverontreiniging in de Kempen (Noord Brabant)., 1982-1990; 717-1112
      - 1982-1985, 717; pak
      - 1982-1985, 718; pak
      - 1985-1986, 719; pak
      - 1986-1990, 1112; pak
    - Onderzoek naar de aanwezigheid van dioxines en dibenzofuranen in moedermelk., 1985-1989; 1116
    - Overige, 7
      - Overzicht van de keuringsresultaten bij dienstplichtigen voor de Koninklijke Landmacht over de jaren 1949 - 1968., 975
      - Eindrapport van de Commissie ter Bestudering van het gemeente-artsenprobleem., 1951; 978
      - Onderzoek naar het vóórkomen van het poliomyelitis-virus in rioolwater, 1961-1969; 373
      - Werkgroep listeriosis., 1967-1969; 505
      - Proefschrift 'Het vóórkomen van geslachtsziekten in Nederland, 1967' van dr. H. Bijkerk., 1969; 214
      - Rapport 'Verkenning van de maatschappelijke gezondheidszorg in en om de wijk'., 1969; 168
      - Nota over hepatitis bij chirurgen, internisten en tandartsen (enquête 'serumhepatitis')., 1973; 658
      - Rapport 'Psychologisch onderzoek naar de gevolgen van gijzelingen in Nederland (1974-1977)'., 1979; 837
      - Centrale Beleids- en Ondersteuningsgroep (CBOG) ten behoeve van de nazorg voor ex-gegijzelden., 1980-1982; 879; pak
      - Commissie Alternatieve Geneeswijzen., 1980-1983; 864
      - Begeleidingscommissie Neustumoren (Koningin Wilhelmina Fonds)., 1981-1982; 188; pak
      - Onderzoeks- en experimentenbeleid ten aanzien van substitutie van zorgvoorzieningen., 1986-1987; 679
      - Onderzoeksrapport 'Medische zorgverlening en asielzoekers'., 1991; 1197
      - Commissie kwaliteitsprofielen collectieve preventie., 1991-1993; 551; pak
- Ministerie van Volksgezondheid, Welzijn en Sport 1945-, 912
  - Ondersteunende processen. 1945-, 1
    Actor: Minister van Volksgezondheid, Welzijn en Sport
    - Organisatie, 1
      - Overdracht van de Rijksgeneeskundige Dienst naar het Departement van Binnenlandse Zaken., 1951-1957; 1
      - Organisatie, reorganisatie en formatie van de werkzaamheden., 1952-1994; 366-476
        - 1994, 476
        - 1952-1970, 446; pak
        - 1971-1979, 366
        - 1980-1984, 367
        - 1987-1989, 448; pak
        - 1990, 475; pak
        - Rapport van de Werkgroep voorbereiding invoering reorganisatie, 1987-1989, 472; pak
        - Formatierapport, 1989, 474; pak
      - Taakverdeling en samenwerking met andere diensten en inspecties., 1953-1960; 441
      - Nota betreffende de organisatie van de geneeskundige inspecties., 1959; 1022
      - 100-jarig bestaan van de Wet Geneeskundig Staatstoezicht op de Volksgezondheid., 1961-1965; 18
      - Rapport inzake de verhouding tussen het Geneeskundig Staatstoezicht op de Volksgezondheid en de Provinciale Raad voor de Volksgezondheid., 1962; 1025
      - Nota inzake de taak, taakvervulling en personeelsbezetting van de Geneeskundige Inspectie van de Volksgezondheid voor de provincie Limburg., 1964; 1015
      - Rapport van de Commissie belast met het onderzoek naar de taak van de tandheelkundige afdeling., 1964; 42
      - Commissie bezinning op het werk., 1965; 439
      - Taakverdeling van de inspecties op het terrein van radioactiviteit., 1965-1967; 514
      - Rapporten inzake de taak en positie van het Staatstoezicht op de Volksgezondheid., 1965-1991; 1223
      - Samenwerking met het Centraal Bureau voor de Statistiek (CBS)., 1968-1969; 451
      - Verslag 'Ervaringen als Inspecteur in de Nederlandse Antillen' van D. Rollingswier (Geneeskundig Inspecteur van de Volksgezondheid)., 1969; 1007
      - Rapport, samengesteld door de Geneeskundige Inspectie van de Volksgezondheid voor Noord-Holland, betreffende de analyse van de taak der geneeskundige inspecties van de Volksgezondheid., 1970; 1024
      - Commentaar op het memorandum met betrekking tot het functioneren van het Directoraat-Generaal., 1974; 353
      - Heroverweging gedeconcentreerde rijksdiensten., 1984-1986; 364; pak
      - Bezinnings- en veranderingsproces., 1984-1987; 377-577
        - Werkgroep bezinning, 1983-1984, 396; pak
        - Interviews bezinningsproces, 1984-1985, 473
        - Projectgroep bezinning, 1985, 380; pak
        - Rapport 'Bezinning op taak en functie: Onderzoek naar de belangrijkste knelpunten en aandachtsvelden', 1985, 400; pak
        - Diverse correspondentie, 1985-1986, 401; pak
        - Organisatie en besturing van het veranderingsproces, 1985-1986, 381; pak
        - Werkgroep deductieve analyse, 1985-1986, 379; pak
        - Werkgroep inductieve analyse, 1985-1986, 377; pak
        - Stuurgroep veranderingsproces. 1985-1988, 383-577
          - Vergaderingen, 1986-1988, 383
          - Genummerde stukken 01 t/m 30, 1985-1986, 418; pak
          - Genummerde stukken 31 t/m 90, 1985-1986, 419; pak
          - Genummerde stukken 91 t/m 210, 1987-1988, 420; pak
          - Ongenummerde stukken, 1986, 576; pak
          - Ongenummerde stukken, 1987-1988, 577; pak
          - Werkplannen en voortgangsrapportages, 1988, 385; pak
        - Werkgroep werkplannen, 1986, 392; pak
        - Rapport 'Inzicht in toezicht', 1986-1987, 395
        - Werkgroep structuurvoorstellen, 1986-1987, 393; pak
        - Rapporten betreffende het bezinnigs- en veranderingsproces, 1986-1988, 399; pak
        - Hoofdlijnen van de organisatiestructuur, de besluitvorming en het overleg, 1987, 384
        - Diverse correspondentie, 1987-1988, 402; pak
        - Evaluatie werkplannen, 1987-1988, 394
        - Werkgroep Samenwerking en besluitvorming Regionale Inspecteur, 1987-1988, 403
        - Werkgroep scholingsprogramma, 1987-1988, 404
      - Organisatie Ministerie van Welzijn, Volksgezondheid en Cultuur., 1987-1989; 1031
      - Verslag "21 jaar inspectie paramedische beroepen'., 1988; 362; deel
      - Agenda's, verslagen en bijlagen van het dienstoverleg., 1988-1994; 136-1215
        - 1988, 136; pak
        - 1989, jan. - juli 1989, 137; pak
        - 1989, aug. - dec. 1989, 138; pak
        - 1990, 517; pak
        - 1991, 516; pak
        - 1992, 519
        - 1993, jan. - juni 1993, 1212; pak
        - 1993, juli - nov. 1993, 1213; pak
        - 1994, jan. - aug. 1994, 1214; pak
        - 1994, sep. - dec. 1994, 1215; pak
      - Concept-nota van de Algemene Rekenkamer inzake het Centraal Thema onderzoek naar inspecties., 1989; 1032; pak
      - Jubileumcommissie viering 125 jaar Staatstoezicht., 1989-1991; 710-711
        - 1989, 710; pak
        - 1990, 711; pak
      - Bevoegdheden van het Staatstoezicht op grond van de Gezondheidswet., 1990-1991; 721
      - Instellen van en participeren in diverse commissies en werkgroepen., 1990-1991; 522; pak
      - Organisatie van de Geneeskundige Hoofdinspectie en de Regionale Inspectie., 1990-1994; 520-554
        - 1990-1991, 520; pak
        - 1992, 553; pak
        - 1993-1994, 554; pak
      - Financieel beheer., 1992-1994; 531
      - Rapport 'Beschrijving en planning van de registratietaken van de Geneeskundige Hoofdinspectie van de Volksgezondheid in het algemeen en van het Bureau Register Medische Beroepen in het bijzonder'., 1006
      - Rapport betreffende het werkprogramma., 442
      - Rapport betreffende het schema interne organisatie van de hoofdinspectie., 1023
    - Overdracht van de Rijksgeneeskundige Dienst naar het Departement van Binnenlandse Zaken., 1951-1957; 1
    - Organisatie, reorganisatie en formatie van de werkzaamheden., 1952-1994; 366-476
      - 1994, 476
      - 1952-1970, 446; pak
      - 1971-1979, 366
      - 1980-1984, 367
      - 1987-1989, 448; pak
      - 1990, 475; pak
      - Rapport van de Werkgroep voorbereiding invoering reorganisatie, 1987-1989, 472; pak
      - Formatierapport, 1989, 474; pak
    - Taakverdeling en samenwerking met andere diensten en inspecties., 1953-1960; 441
    - Nota betreffende de organisatie van de geneeskundige inspecties., 1959; 1022
    - 100-jarig bestaan van de Wet Geneeskundig Staatstoezicht op de Volksgezondheid., 1961-1965; 18
    - Rapport inzake de verhouding tussen het Geneeskundig Staatstoezicht op de Volksgezondheid en de Provinciale Raad voor de Volksgezondheid., 1962; 1025
    - Nota inzake de taak, taakvervulling en personeelsbezetting van de Geneeskundige Inspectie van de Volksgezondheid voor de provincie Limburg., 1964; 1015
    - Rapport van de Commissie belast met het onderzoek naar de taak van de tandheelkundige afdeling., 1964; 42
    - Commissie bezinning op het werk., 1965; 439
    - Taakverdeling van de inspecties op het terrein van radioactiviteit., 1965-1967; 514
    - Rapporten inzake de taak en positie van het Staatstoezicht op de Volksgezondheid., 1965-1991; 1223
    - Samenwerking met het Centraal Bureau voor de Statistiek (CBS)., 1968-1969; 451
    - Verslag 'Ervaringen als Inspecteur in de Nederlandse Antillen' van D. Rollingswier (Geneeskundig Inspecteur van de Volksgezondheid)., 1969; 1007
    - Rapport, samengesteld door de Geneeskundige Inspectie van de Volksgezondheid voor Noord-Holland, betreffende de analyse van de taak der geneeskundige inspecties van de Volksgezondheid., 1970; 1024
    - Commentaar op het memorandum met betrekking tot het functioneren van het Directoraat-Generaal., 1974; 353
    - Heroverweging gedeconcentreerde rijksdiensten., 1984-1986; 364; pak
    - Bezinnings- en veranderingsproces., 1984-1987; 377-577
      - Werkgroep bezinning, 1983-1984, 396; pak
      - Interviews bezinningsproces, 1984-1985, 473
      - Projectgroep bezinning, 1985, 380; pak
      - Rapport 'Bezinning op taak en functie: Onderzoek naar de belangrijkste knelpunten en aandachtsvelden', 1985, 400; pak
      - Diverse correspondentie, 1985-1986, 401; pak
      - Organisatie en besturing van het veranderingsproces, 1985-1986, 381; pak
      - Werkgroep deductieve analyse, 1985-1986, 379; pak
      - Werkgroep inductieve analyse, 1985-1986, 377; pak
      - Stuurgroep veranderingsproces. 1985-1988, 383-577
        - Vergaderingen, 1986-1988, 383
        - Genummerde stukken 01 t/m 30, 1985-1986, 418; pak
        - Genummerde stukken 31 t/m 90, 1985-1986, 419; pak
        - Genummerde stukken 91 t/m 210, 1987-1988, 420; pak
        - Ongenummerde stukken, 1986, 576; pak
        - Ongenummerde stukken, 1987-1988, 577; pak
        - Werkplannen en voortgangsrapportages, 1988, 385; pak
      - Werkgroep werkplannen, 1986, 392; pak
      - Rapport 'Inzicht in toezicht', 1986-1987, 395
      - Werkgroep structuurvoorstellen, 1986-1987, 393; pak
      - Rapporten betreffende het bezinnigs- en veranderingsproces, 1986-1988, 399; pak